【裁判字號】    99,訴,341
【裁判日期】    990614
【裁判案由】    毒品危害防制條例
【裁判全文】
臺灣高雄地方法院刑事判決               99年度訴字第341號
公  訴  人  臺灣高雄地方法院檢察署檢察官
被      告  乙○○
            丙○○
共      同
選任辯護人  柳聰賢律師
上列被告因違反毒品危害防制條例案件，經檢察官提起公訴（98
年度偵字第26811 號、第36807 號、第37247 號），本院判決如
下：
    主  文
乙○○共同犯販賣第三級毒品罪，處有期徒刑陸年。
丙○○共同犯販賣第三級毒品罪，處有期徒刑伍年捌月。
    事  實
一、乙○○（綽號「康康」）、丙○○（綽號「扁仔」）均明知
    愷他命（Ketamine，俗稱K 他命）係毒品危害防制條例第2
    條第2 項第3 款所列之第三級毒品，未經允許不得販賣，竟
    共同意圖營利，基於販賣第三級毒品愷他命之犯意聯絡，由
    乙○○持用行動電話門號0000000000號、丙○○持用行動電
    話門號0000000000號為聯絡工具，於民國98年5 月23日12時
    多許，陸續與持用行動電話門號0000000000號之甲○○（所
    涉販賣第三級毒品罪，業經臺灣高等法院高雄分院以98年度
    上訴字第1785號判刑在案，現上訴最高法院審理中）取得連
    繫後（通訊內容詳如附表所示），約定以新臺幣（下同）
    5000元左右之價格，販賣愷他命予甲○○，並由丙○○負責
    前往高雄市○鎮區○○路甲○○之住處附近，先交付20公克
    之愷他命1 包（無證據證明為純質淨重）予甲○○，後因甲○○施用後發覺該包愷他命內摻有其他不明粉末，品質欠佳
    ，遂分別撥打上開電話向乙○○、丙○○抱怨，之後則將該
    包愷他命退還與丙○○，因此未給付價金予乙○○。嗣經警
    於98年7 月9 日查獲甲○○所涉販賣第三級毒品案件，始循
    線查知上情。
二、案經高雄市政府警察局移送臺灣高雄地方法院檢察署檢察官
    偵查起訴。
    理  由
壹、證據能力部分
一、證人甲○○於警詢、偵查中之陳述，均屬審判外之陳述，且
    其於警詢、偵查中之供述與於本院審判時經具結及交互詰問
    程序後所為之證述內容大致相符，並無刑事訴訟法第159 條
    之2 規定之例外情形，且與同法第159 條之3 所規定之情事
    不符，又因被告乙○○、丙○○及共同辯護人明示不同意將
    該審判外之陳述作為證據，亦無同法第159 條之5 所規定之
    例外情形，是依同法第159 條第1 項規定，證人甲○○於警
    詢、偵查中所為之陳述，應無證據能力。
二、按被告以外之人於審判外之陳述雖不符刑事訴訟法第159 條
    之1 至之4 之規定，而經當事人於審判程序同意作為證據，
    法院審酌該言詞陳述或書面陳述作成時之情況，認為適當者
    ，亦得為證據；當事人、代理人或辯護人於法院調查證據時
    ，知有刑事訴訟法第159 條第1 項不得為證據之情形，而未
    於言詞辯論終結前聲明異議者，視為有前項之同意，同法第
    159 條之5 定有明文。本案被告乙○○、丙○○及辯護人、
    檢察官於本院審理程序時就本案所引用之證據資料，其中屬
    傳聞證據部分，均未加爭執，且本院審酌該證據作成之形式
    ，均無瑕疵、與待證事實具有關聯性等情況，認為適當，且
    無不法取得之情形，應認得為證據，揆諸前開說明，就本案
    所引用之傳聞證據均具有證據能力。
貳、實體部分：
一、認定事實所憑之證據及理由：
  (一)訊據被告乙○○、丙○○固不否認分別有持用0000000000號
    、0000000000號門號於98年5 月23日與甲○○聯絡，惟均矢
    口否認有何販賣第三級毒品K 他命之犯行。被告乙○○並辯
    稱：98年5 月23日那時伊人都在台北照顧伊婆婆，不可能與
    丙○○販賣毒品給甲○○；當天伊與甲○○通聯的譯文中，
    伊講「我朋友要20」的意思是指伊前夫用信封袋說裡面是2
    萬元，要伊拿給丙○○；電話中講摻是指摻什麼，伊不知道
    ；伊是拿錢給甲○○，丙○○跟伊說裡面的錢有摻假鈔云云
    （見本院審訴卷第23頁、訴字卷第46、94頁）。被告丙○○
    則辯稱：甲○○跟乙○○借錢，所以伊就拿錢給他；伊從來
    沒有拿毒品給甲○○，是甲○○問伊有沒有賣K 他命，伊跟
    他說沒有，那時因伊欠乙○○錢，伊就去五金行買300 元的
    石灰，約裝十分之一的量在夾鏈袋給甲○○，伊好像是叫甲○○拿5000元給乙○○云云（見本院審訴卷第23頁、訴字卷
    第94～98頁）。共同辯護人則為被告乙○○、丙○○辯護稱
    ：依甲○○之證詞，僅資證明其擬取得K 他命，才找被告乙○○詢問，當時被告乙○○人在臺北縣蘆洲市，因此本於「
    幫助吸食」之意思給予甲○○丙○○之電話，不料丙○○擅
    自以摻雜其他不明粉末之成分不名之物品交付甲○○，遭甲○○發現而退還，甲○○因此未交付任何款項，充其量僅能
    證明被告乙○○幫助吸食K 他命未遂，被告丙○○詐欺未遂
    ；又本案並未查得任何K 他命，依物證有疑利於被告原則，
    難認丙○○所交付者係K 他命等語。
  (二)經查：
    1.被告乙○○持用之0000000000號門號、被告丙○○持用之
      0000000000號門號，於98年5 月23日分別與證人甲○○持
      用之行動電話門號0000000000號聯絡，並於附表所載之時
      間為附表所載之通話內容等情，業經證人甲○○證述在卷
      ，且為被告乙○○、丙○○所是認，復經本院當庭勘驗監
      聽錄音光碟無誤，有本院98年聲監字第000871號通訊監察
      書、99年5 月10日勘驗筆錄在卷可稽（見本院訴字卷第42
      ～52頁），此部分事實應堪認定。
    2.證人甲○○於本院審理時證稱：98年5 月23日伊與丙○○
      對話中的「20」，是指20公克的K 他命；監聽錄音中伊說
      「今天的東西怎麼跟昨天的不一樣」，是因為前一天伊在
      乙○○家有吸食1 小包K 他命，伊覺得不錯，所以98年5
      月23日伊問乙○○那邊還有沒有像昨天的那種東西，因為
      乙○○當時人不在高雄，她叫伊直接打電話給丙○○，並
      沒有跟伊說她那邊沒有；因為伊與丙○○不熟，是藉由乙○○才認識丙○○的，所以先打給乙○○，乙○○就叫伊
      打給丙○○；當時伊有在施用K 他命，5 月23日伊從丙○○那邊拿到的東西，磨過就覺得不一樣，且用起來效果不
      好，但顏色跟以前伊施用過的K 他命沒有差別，是白色，
      稍微有結晶狀；伊當日15時6 分42秒打電話問丙○○是不
      是裡面有洗東西，「洗」是指有加東西的意思；因為當時
      伊心裡想說是否有調包，所以都有打電話向乙○○、丙○○2 人抱怨；伊打電話給丙○○說要換，打完電話後，有
      與丙○○見面，見面時有問到乙○○朋友K 他命的事，丙○○說另1 包是乙○○的朋友要的；伊後來有把原來拿的
      那包K 他命還給丙○○，因為那次伊沒有拿錢給丙○○，
      所以丙○○沒有退伊錢，錢的事伊忘記是丙○○叫伊跟乙○○算，或是乙○○跟伊說等她回來再算；因為東西不好
      要反應，雖然效果不好，但伊能夠確定是K 他命等語（見
      本院訴字卷第52、53、55～59、78、79、86頁），與其警
      詢、偵查中之證述互核大體一致，並有高雄市立凱旋醫院
      濫用藥物尿液檢驗報告在卷可佐（見警卷二第81頁），且
      證人甲○○本身涉犯販賣第三級毒品罪部分，業經本院於
      98 年11 月3 日以98年度訴字第1104號判決判處有期徒刑
      5 年6 月，其不服提起上訴，嗣經臺灣高等法院高雄分院
      於99 年1月29日以98年度上訴字第1785號駁回上訴，現上
      訴最高法院審理中，此經證人甲○○證述明確，且有上開
      刑事判決在卷可稽（見偵卷一第56～59頁、本院訴字卷第
      61 ～63 頁），證人甲○○於自身違反毒品危害防制條例
      案件之警詢、偵查及審理中，對其所涉犯行均坦承不諱，
      並經判刑在案，本案復於99年5 月10日、99年5 月31日其
      案件一、二審判決有罪之後，以證人身分具結作證，且其
      與被告乙○○、丙○○亦無仇隙，信無甘冒偽證罪責虛偽
      陳述，而設詞構陷被告2 人再負偽證刑責之可能，況證人
      甲○○上開所述與附表所示之通訊內容互核相符，所為解
      釋亦與字面文意相符且合於常情，是證人甲○○之證述應
      屬事實，堪予採信。另觀之附表所示之通訊內容，益徵證
      人甲○○為購買K 他命毒品，先撥打電話予被告乙○○，
      因被告乙○○不在高雄，遂改撥打電話予被告丙○○，進
      而取得被告丙○○所交付之K 他命1 包甚明。
    3.證人甲○○亦證稱：因伊前一天（98年5 月22日）在乙○○家有施用K 他命，覺得不錯，所以伊98年5 月23日打電
      話問她還有沒有像昨天一樣的K 他命等語（見本院訴字卷
      第55、56、58頁），佐以被告乙○○所持用之0000000000
      號雙向通聯記錄，基地台位址於98年5 月22日21時16分許
      在高雄市左營區，於98年5 月23日0 時8 分仍在高雄市三
      民區，至23日7 時59分許始在臺北縣蘆洲市等情，有上開
      雙向通聯記錄在卷為憑（見偵卷一第23、24頁），足見被
      告乙○○自98年5 月22日21時16分之後迄至23日上午某時
      前，人確實在高雄，且本案23日12時57分後某時持K 他命
      毒品交付予證人甲○○之人為被告丙○○，被告乙○○僅
      需電話遙控即可，尚不因交付K 他命時人不在高雄，即謂
      無共同販賣K 他命之行為，且倘若被告乙○○與被告丙○○非有犯意聯絡，證人甲○○既有被告丙○○之聯絡方式
      ，應可直接向被告丙○○購買K 他命，無需於被告丙○○
      交付品質不佳之K 他命時，仍向被告乙○○抱怨，此外，
      被告乙○○於證人甲○○98年5 月23日撥打電話向其抱怨
      被告丙○○交付之K 他命乙事前後，隨即與被告丙○○通
      聯，且次數甚為頻繁，有被告乙○○持用之0000000000號
      門號雙向通聯資料存卷可考（見偵卷一第24頁），由此顯
      見被告乙○○與被告丙○○間應有犯意聯絡及行為分擔至
      為明確，被告乙○○辯稱其當時人都在臺北，不可能與被
      告丙○○共同販賣毒品予甲○○云云，應屬犯後狡辯之詞
      ，委無可採，證人甲○○上開證述應與事實相符，自堪採
      信。
    4.被告丙○○雖辯稱：伊從來沒有拿毒品給甲○○，是甲○○問伊有沒有賣K 他命；伊就去五金行買300 元的石灰，
      約裝十分之一的量在夾鏈袋，伊好像叫甲○○拿5000元給
      乙○○云云（見本院訴字卷第94～98頁）。由此可認證人
      甲○○確實曾向被告丙○○洽購K 他命，被告丙○○因此
      確實有拿1 包夾鏈袋之物品給證人甲○○，且該包夾鏈袋
      之價格與5000元相當，僅辯稱該包物品為石灰，非第三級
      毒品K 他命等節；惟倘若被告丙○○並無管道可取得K 他
      命，證人甲○○何需向其詢問，又依照一般之行情市價，
      300 元之價格足以購買數量甚多之石灰，且石灰之計價單
      位應為公斤或斤，與K 他命之計價單位為公克或錢互異，
      因石灰之價格甚為低廉，顯無法與K 他命之價格相比擬，
      如被告丙○○係拿石灰佯稱K 他命販賣予證人甲○○，被
      告丙○○既稱僅從中拿取十分之一之量，則其豈需購買10
      倍之多數量，而將大部分棄置不用，且被告丙○○既知證
      人甲○○平日有施用K 他命之習慣，則其以石灰佯裝K 他
      命販賣予證人甲○○之伎倆，豈非亟易為證人甲○○所識
      破，而無法以此方式獲得證人甲○○購毒之5000元價金，
      所為豈不徒勞無功，甚有可能因此遭致對方不滿等情形，
      卻仍購買大量石灰，僅取其中一小部分佯裝K 他命交付予
      證人甲○○，所為顯與常情有違，且被告乙○○亦無稱被
      告丙○○有欠其款項，亦與證人甲○○所述大相逕庭，是
      被告丙○○上開所辯，顯屬無稽，應屬事後卸責之詞，不
      足採信。
    5.被告乙○○辯稱：98年5 月23日通聯的譯文中（即附表編
      號7 ）我朋友要拿20的意思是指伊前夫用信封袋說裡面是
      2 萬元，要伊拿給丙○○，「摻」是指摻什麼伊不知道；
      是丙○○跟伊說裡面的錢摻了假鈔云云（見本院訴字卷第
      46 、94 頁），該通電話因係被告乙○○與證人甲○○通
      聯，是被告乙○○所稱其朋友自非指證人甲○○。雖被告
      丙○○亦供稱：甲○○跟乙○○借錢，所以伊就拿錢給他
      等語（見本院審訴卷第23頁），然被告丙○○卻稱：伊拿
      石灰騙甲○○當天，另外還有拿4 萬多元給乙○○老公的
      朋友等語（見本院訴字卷第95頁），即與被告乙○○所稱
      是拿2 萬元給其朋友不符；又被告甲○○與被告乙○○於
      本案為共犯關係，被告丙○○自有迴護被告乙○○之可能
      ，是被告丙○○上開供述應屬附和被告乙○○之辯詞，故
      無從採信。被告乙○○雖以其拿錢給甲○○，甲○○說裡
      面的錢摻了假鈔，是丙○○跟其說的等語置辯（見本院訴
      字卷第94、95頁），惟問及其與證人甲○○於附表編號7
      之通訊內容中所稱「摻下去」係指摻何物，則稱不知道云
      云（見本院訴字卷第46頁）。被告丙○○則稱：伊沒有在
      裡面摻假鈔，而且伊也沒有假鈔，是K 他命是假的；是甲○○跟伊說伊拿給他的2 萬元裡面有摻假鈔等語（見本院
      訴字卷第94、95頁）。而證人甲○○自警詢至本院審理時
      均證稱被告丙○○所交付之物為K 他命，均未曾言及有摻
      假鈔乙事，反稱是因被告丙○○所交付之K 他命內摻有不
      明粉末，所以打電話向被告2 人抱怨等情，此亦有如附表
      所示之通訊內容勘驗筆錄可參，且被告丙○○亦否認其有
      摻假鈔之舉，則被告乙○○、丙○○上開所辯顯為犯後飾
      詞矯卸之語，均難採信。
    6.毒品危害防制條例所規定之販賣毒品罪，雖未明示「營利
      之意圖」為其犯罪構成要件，然「販賣」一語，在文義解
      釋上當然已寓含有買賤賣貴，而從中取利之意思存在，且
      從商業交易原理與一般社會觀念而言，販賣行為在通常情
      形下，仍係以牟取利益為其活動之主要誘因與目的。又邇
      來政府為杜絕毒品氾濫，毒害人民甚深，再三宣導民眾遠
      離毒品、媒體之報導既深且廣，對於毒品之禁絕，應為民
      眾所熟悉；再政府對於查緝施用、轉讓及販賣毒品無不嚴
      格執行，且販賣毒品罪係重罪，若無利可圖，衡情一般持
      有毒品者，當不致輕易將持有之毒品交付他人。況販賣毒
      品乃違法行為，非可公然為之，且有其獨特之販售路線及
      管道，亦無公定之價格，復可任意增減其分裝之數量，而
      每次買賣之價量，亦可能隨時依市場貨源之供需情形、交
      易雙方之關係深淺、資力、對行情之認知、查緝是否嚴緊
      ，及購買者被查獲時供述購買對象之可能性風險評估等諸
      般事由，而異其標準，非可一概而論，是販賣之利得，誠
      非固定，而縱使販賣之人從價差或量差中牟利方式雖異，
      其意圖營利之非法販賣行為仍屬同一。是以，本案雖未能
      明確查知被告乙○○、丙○○購入毒品之實際價格為何，
      然其等就本案所為交易第三級毒品K 他命之行為係屬有償
      ，業經證人甲○○證述明確，除有反證可資認定果係基於
      其他非關圖利之本意外，尚難徒因無法查悉其販入之價格
      ，即得逕謂被告乙○○、丙○○主觀上無營利意圖，而阻
      卻販賣毒品犯行之追訴。再者，本案雖係證人甲○○先拿
      取K 他命，事後再與被告乙○○計算價錢，後因該包K 他
      命品質不佳而予以退貨，故未能收取價金，惟販賣第三級
      毒品之有償交易行為已完成，販賣行為即屬既遂，不因事
      後返還毒品或未交付價金有所不同或論以未遂。
  (三)綜上，被告乙○○、丙○○上開所辯顯屬犯後圖卸罪責之詞
    ，委無足採，辯護人上開辯護亦無可採。本案事證明確，被
    告乙○○、丙○○共同販賣第三級毒品K 他命之犯行，均堪
    認定，應予論罪科刑。
三、論罪科刑：
  (一)按毒品危害防制條例部分條文業於98年5 月20日修正公布，
    此次修正該條例第24條之條文時，因未另有施行日期之特別
    規定，依中央法規標準法第13條之規定，應自公布之日起算
    至第3 日生效，是此次修正之毒品危害防制條例應於98年5
    月22日即已生效，而為本案所應適用之法律，合先敘明。
  (二)按愷他命係毒品危害防制條例第2 條第2 項第3 款所稱之第
    三級毒品，不得非法持有、販賣。核被告乙○○、丙○○所
    為，均係犯毒品危害防制條例第4 條第3 項之販賣第三級毒
    品罪。被告乙○○、丙○○就上開犯行間，有犯意聯絡及行
    為分擔，應論以共同正犯。
  (三)爰審酌被告乙○○、丙○○明知毒品對人體之危害性，仍為
    圖一己私利而販賣第三級毒品，其行為實足以助長吸食毒品
    之氾濫，並戕害他人身心，危害社會治安及善良風氣甚鉅，
    犯後猶飾詞狡辯，堪認毫無悔過之心，且被告乙○○居於主
    導地位，被告丙○○聽從指示負責交付毒品，居於從屬地位
    ，兼衡及被告2 人販賣之次數、數量及因毒品事後退還，實
    際上未取得利益等一切情狀，分別量處如主文所示之刑，以
    資懲戒。至公訴人對被告乙○○具體求處有期徒刑7 年，本
    院審酌上情認尚嫌過重，仍以量處如主文所示之刑為適當。
  (四)本案被告乙○○、丙○○與買家聯絡販毒事宜所持用之行動
    電話0000000000號、0000000000號（均含ＳＩＭ卡），均未
    扣案，且因已滅失而停止使用，或已返回原申請之電信公司
    現由他人使用中，業經被告乙○○、丙○○供陳在卷（見本
    院訴字卷第91頁），並有上開門號申請人資料查詢表附卷可
    參（見本院訴字卷第15、70頁），為免日後執行困難，爰不
    宣告沒收。另本案因所賣出之K 他命後遭退還，故未收取價
    金，致無販毒所得可供沒收，併此敘明。
據上論斷，應依刑事訴訟法第299 條第1 項前段，毒品危害防制
條例第4 條第3 項，刑法第11條前段、第28條，判決如主文。
本案經檢察官李怡增到庭執行職務。
中    華    民    國    99    年    6     月    14    日
                  刑事第十六庭  審判長法  官  曾逸誠
                                      法  官  林柏壽
                                      法  官  王靖茹
以上正本證明與原本無異。
如不服本判決應於收受送達後10日內向本院提出上訴書狀，並應
敘述具體理由；如未敘述上訴理由者，應於上訴期間屆滿後20日
內向本院補提理由書（均須按他造當事人之人數附繕本）「切勿
逕送上級法院」。
中    華    民    國    99    年    6     月    14    日
                                      書記官  陳鈺甯
附錄本案論罪科刑法條：
《毒品危害防制條例第4條第3項》
製造、運輸、販賣第三級毒品者，處5 年以上有期徒刑，得併科
新臺幣7 百萬元以下罰金。
附表：
┌──┬──────┬──────────────────┬──────┐
│編號│通話對象    │通話時間及內容                      │出處        │
├──┼──────┼──────────────────┼──────┤
│ 1  │A 甲○○（  │98年5 月23日12時57分23秒：          │訴字卷第42頁│
│    │0000000000）│     A：你有沒有在高雄？            │            │
│    │與B 乙○○（│     B：沒有。怎麼了？              │            │
│    │0000000000）│     A：沒有。找扁仔是嗎？          │            │
│    │            │     B：是。                        │            │
│    │            │     A：好。                        │            │
│    │            │     B：你要拿給他喔。              │            │
│    │            │     A：但是他都不接。              │            │
│    │            │     B：他可能在睡覺。              │            │
│    │            │     A：好。                        │            │
├──┼──────┼──────────────────┼──────┤
│ 2  │A 甲○○（  │98年5 月23日12時57分23秒：          │訴字卷第47、│
│    │0000000000）│     B：偉阿媽？                    │48頁        │
│    │與B 丙○○（│     A：你人在哪裡？                │            │
│    │0000000000）│     B：我在家。                    │            │
│    │            │     A：我去找你一下。              │            │
│    │            │     B：我過去找你好了。            │            │
│    │            │     A：我在三信這裡。              │            │
│    │            │     B：你在你家大門口嗎？          │            │
│    │            │     A：我在撞球間這邊。            │            │
│    │            │     B：我等一下去撞球間找你。      │            │
├──┼──────┼──────────────────┼──────┤
│ 3  │A 甲○○（  │98年5 月23日14時56分23秒：          │訴字卷第49頁│
│    │0000000000）│（譯文誤載12：57：23）              │            │
│    │與B 丙○○（│     A：你拿給我的這些怎麼跟昨天的不│            │
│    │0000000000）│        一樣？                      │            │
│    │            │     B：他昨天就拿這些給我。        │            │
│    │            │     A：為什麼不一樣？              │            │
│    │            │     B：跟你的不一樣嗎。            │            │
│    │            │     A：對。                        │            │
│    │            │     B：我不知道，因為他昨天就拿這個│            │
│    │            │        給我。就是上次那種。        │            │
│    │            │     A：這次還有加那個，很難炒，你是│            │
│    │            │        不是還有摻了東西。          │            │
│    │            │     B：就是昨天拿給我的這樣。      │            │
│    │            │     A：怎麼可能。                  │            │
│    │            │     B：就是這樣。                  │            │
│    │            │     A：怎麼可能。你說昨天拿多少給你│            │
│    │            │        ？                          │            │
│    │            │     B：就40，20是他朋友的。        │            │
│    │            │     A：東西應該一樣吧。            │            │
│    │            │     B：我昨天就拿這些回來而已。    │            │
│    │            │     A：怎麼會差那麼多？            │            │
│    │            │     B：就是這些東西而已。          │            │
│    │            │     A：好好，我在打給你。          │            │
├──┼──────┼──────────────────┼──────┤
│ 4  │A 甲○○（  │98年5 月23日15時01分36秒：          │訴字卷第44頁│
│    │0000000000）│     A：扁仔的東西怎麼會變不一樣？  │            │
│    │與B 乙○○（│     B：不會。                      │            │
│    │0000000000）│     A：會啦。                      │            │
│    │            │     B：是嗎？                      │            │
│    │            │     A：對啦，真的。                │            │
│    │            │     B：他會不會拿原來的給你吧。    │            │
│    │            │     A：沒有，跟昨天不一樣，會變，有│            │
│    │            │        摻東西。                    │            │
│    │            │     B：會嗎？                      │            │
│    │            │     A：對啦。                      │            │
│    │            │     B：然後要怎麼辦？要不然你就不要│            │
│    │            │        找他啦。對呀。              │            │
│    │            │     A：他都摻東西進去。我跟你講一下│            │
│    │            │        。                          │            │
│    │            │     B：要不然你就不要找他了。      │            │
│    │            │     A：好好。                      │            │
├──┼──────┼──────────────────┼──────┤
│ 5  │A 甲○○（  │98年5 月23日15時06分42秒：          │訴字卷第50頁│
│    │0000000000）│（譯文誤載15：07：27）              │            │
│    │與B 丙○○（│     A：你是不是在裡面有洗東西阿？  │            │
│    │0000000000）│     B：我沒有加，他拿給我，我今天早│            │
│    │            │        上才弄的。                  │            │
│    │            │     A：怎麼可能跟昨天馬上不一樣。  │            │
│    │            │     B：我拿這個大包的再給你看，你自│            │
│    │            │        己裝好了。                  │            │
│    │            │     A：我拿回去換好了。            │            │
│    │            │     B：我整個大包拿去，你自己那個好│            │
│    │            │        了。                        │            │
│    │            │     A：好。                        │            │
│    │            │     B：好。                        │            │
│    │            │     A：你現在在哪裡？              │            │
├──┼──────┼──────────────────┼──────┤
│ 6  │B 丙○○（  │98年5 月23日15時11分57秒：          │訴字卷第51頁│
│    │0000000000）│    B：你是在撞球間還是在家裡？     │            │
│    │與A 甲○○（│    A：在家裡。                     │            │
│    │0000000000）│    B：南半球那邊是不是？           │            │
│    │            │    A：是的                         │            │
│    │            │    B：我到南半球在打電話給你。     │            │
│    │            │    A：好。                         │            │
│    │            ├──────────────────┤            │
│    │            │98年5 月23日15時18分44秒：          │訴字卷第51、│
│    │            │    A：你到哪裡了？                 │52頁        │
│    │            │    B：我回去「 K 二」（台語音譯），│            │
│    │            │       拿錢。                       │            │
│    │            │    A：你在家喔？                   │            │
│    │            │    B：我現在要出門了。             │            │
│    │            │    A：你會把全部都帶過來吧？       │            │
│    │            │    B：是的。                       │            │
│    │            │    A：好。                         │            │
├──┼──────┼──────────────────┼──────┤
│ 7  │A 甲○○（  │98年5 月23日15時52分31秒：          │訴字卷第45、│
│    │0000000000）│     A：他連拿給你朋友的也給人家摻下│46頁        │
│    │與B 乙○○（│        去！                        │            │
│    │0000000000）│     B：是嗎？                      │            │
│    │            │     A：對。                        │            │
│    │            │     B：你說我朋友喔？              │            │
│    │            │     A：你朋友是要拿20對不對。      │            │
│    │            │     B：是，沒關係，我回去再跟他說好│            │
│    │            │        了。                        │            │
│    │            │     A：他太誇張了。                │            │
│    │            │     B：反正，回去在跟他說好了。    │            │
│    │            │     A：我本來是要全部拿起來給你看，│            │
│    │            │        讓你跟他說一下，但怕對你不好│            │
│    │            │        意思。                      │            │
│    │            │     B：沒關係啦，我回去再看怎麼樣。│            │
└──┴──────┴──────────────────┴──────┘

司法院資訊處製作；財團法人民間司法改革基金會備份。
